臺灣臺北地方法院刑事判決　　　九十四年度易字第一九○六號
公　訴　人　臺灣臺北地方法院檢察署檢察官
被　　　告　甲○○
上列被告因違反毒品危害防制條例案件，經檢察官提起公訴（九
十四年度毒偵字第一四七三號），因被告於準備程序中為有罪之
陳述，經告以簡式審判之旨，並聽取當事人之意見後，經本院合
議庭裁定以簡式審判程序審理，本院判決如下：
    主  文
甲○○連續施用第二級毒品，累犯，處有期徒刑拾月。扣案第二
級毒品甲基安非他命壹包（驗餘淨重零點壹肆柒貳克）沒收銷燬
之；放置甲基安非他命之空包裝袋壹個、放置安非他命之塑膠盒
壹個，均沒收之。
    事  實
一、甲○○前因施用毒品案件，經本院以八十八年度毒聲字第二
    九九八號刑事裁定送觀察、勒戒後，認有繼續施用毒品傾向
    ，再經本院以八十九年度毒聲字第五五二號刑事裁定令入戒
    治處所施以強制戒治，再經本院以八十九年度毒聲字第二五
    七一號刑事裁定准予停止戒治，所餘期間交付保護管束，保
    護管束期滿後，由臺灣臺北地方法院檢察署檢察官於民國九
    十年二月十二日以九十年度毒偵字第四五號為不起訴處分確
    定，復因施用毒品案件，經本院以九十二年度毒聲字第五三
    號刑事裁定令入戒治處所施以強制戒治，嗣於九十三年一月
    九日出所，另因施用毒品案件，先經本院以九十二年度簡字
    第一四八號刑事簡易判決判處有期徒刑六月，如易科罰金以
    三百元折算一日確定，又經本院以九十二年度簡字第二九五
    號刑事簡易判決判處有期徒刑六月，如易科罰金以三百元折
    算一日，嗣甲○○不服提起上訴，經本院以九十二年度簡上
    字第七六號刑事判決駁回上訴確定，上開二案件經本院以九
    十三年度聲字第一○號定應執行有期徒刑十月，如易科罰金
    以三百元折算一日確定，於九十三年二月十一日易科罰金執
    行完畢，猶不知悔改，其明知安非他命為毒品危害防制條例
    第二條第二項第二款所規定之第二級毒品，竟基於施用第二
    級毒品安非他命之概括犯意，自九十三年三月間起至九十四
    年二月中旬止，在臺北市○○區○○路三段二一五之三號四
    樓住處，將安非他命置於玻璃球內燒烤吸食之方式，施用安
    非他命多次，嗣於九十四年一月二十日下午一時二十分許，
    為警在上址搜索查獲，並扣得其所有甲基安非他命一包（驗
    餘淨重○‧一四七二克）、放置安非他命之塑膠盒一個。
二、案經臺北市政府警察局中正第二分局報請臺灣臺北地方法院
    檢察署檢察官偵查起訴，嗣經本院合議庭裁定以簡式審判程
    序審理。
    理  由
一、上揭事實業據被告甲○○於本院準備程序及審理時均坦認不
    諱（見本院卷第六十九頁反面、第四十五頁反面、第七十五
    頁），且：
  (一)被告為警查獲採集尿液後，送請臺灣尖端先進生技醫藥股份
    有限公司以氣相層析質譜儀法確認檢驗後，確呈安非他命及
    甲基安非他命陽性反應，有該公司於九十四年一月三十一日
    出具之濫用藥物檢驗報告在卷可稽（見臺灣臺北地方法院檢
    察署九十四年度毒偵字第一四七三號偵查卷第四頁）。
  (二)扣案顆粒一包（淨重○‧一九一九克，取樣○‧○四四七克
    鑑析用罄，餘○‧一四七二克），亦檢出甲基安非他命成分
    ，有憲兵司令部刑事鑑識中心九十四年五月六日（九四）安
    鑑字第○○九一七號鑑驗通知書附卷足憑（見同上偵查卷第
    六頁）。此外，復有被告所有，放置安非他命之塑膠盒一個
    扣案可資佐證。
  (三)被告前因施用毒品案件，經本院以八十八年度毒聲字第二九
    九八號刑事裁定送觀察、勒戒後，認有繼續施用毒品傾向，
    再經本院以八十九年度毒聲字第五五二號刑事裁定令入戒治
    處所施以強制戒治，再經本院以八十九年度毒聲字第二五七
    一號刑事裁定准予停止戒治，所餘期間交付保護管束，保護
    管束期滿後，由臺灣臺北地方法院檢察署檢察官於九十年二
    月十二日以九十年度毒偵字第四五號為不起訴處分確定，復
    因施用毒品案件，經本院以九十二年度毒聲字第五三號刑事
    裁定令入戒治處所施以強制戒治，嗣於九十三年一月九日出
    所，有本院八十八年度毒聲字第二九九八號刑事裁定、本院
    八十九年度毒聲字第五五二號刑事裁定、臺灣臺北地方法院
    檢察署檢察官九十年度毒偵字第四五號不起訴處分書、臺灣
    高等法院被告前案紀錄表在卷可佐（見本院卷第三十五頁至
    第三十六頁、第三十七頁至第三十八頁、第三十九頁、第七
    十七頁至第一○二頁）。
  (四)綜上，足徵被告任意性自白核與事實相符。本案事證明確，
    被告犯行堪以認定，應予依法論科。
二、查安非他命係屬毒品危害防制條例第二條第二項第二款所定
    之第二級毒品，不得非法施用、持有。故核被告所為，係犯
    毒品危害防制條例第十條第二項之施用第二級毒品罪，其持
    有第二級毒品安非他命因係供自己施用，其持有安非他命之
    低度行為，為施用安非他命之高度行為所吸收，不另論罪。
    又被告先後多次施用第二級毒品安非他命之犯行，係時間緊
    接，所犯罪構成要件相同之罪，顯係基於概括犯意反覆為之
    ，應依刑法第五十六條連續犯規定，論以一罪，並加重其刑
    。又被告因施用毒品案件，先經本院以九十二年度簡字第一
    四八號刑事簡易判決判處有期徒刑六月，如易科罰金以三百
    元折算一日確定，又經本院以九十二年度簡字第二九五號刑
    事簡易判決判處有期徒刑六月，如易科罰金以三百元折算一
    日，嗣被告不服提起上訴，經本院以九十二年度簡上字第七
    六號刑事判決駁回上訴確定，前開二案件經本院以九十三年
    度聲字第一○號定應執行有期徒刑十月，如易科罰金以三百
    元折算一日，於九十三年二月十一日易科罰金執行完畢，有
    臺灣高等法院被告前案紀錄表在卷可按，並經本院依職權調
    取臺灣臺北地方法院檢察署九十三年度執更字第一六三號執
    行卷宗全卷核閱無誤，其於受有期徒刑之執行完畢後，五年
    內再犯本案有期徒刑以上之罪，為累犯，應依法加重其刑，
    並遞加重之。爰審酌被告有如事實欄所示施用毒品前科，仍
    不知悛悔，復一再施用毒品，顯已有成癮性，所為對個人身
    心戕害程度非輕，惟其犯罪後坦承犯行，態度尚稱良好，及
    其犯罪之動機、目的、手段、施用時間、智識程度等一切情
    狀，本院認蒞庭檢察官向本院對被告具體求處判處有期徒刑
    八月，要與被告之犯行相當，爰依公訴人之具體求刑對被告
    量處如主文所示之刑。扣案甲基安非他命一包（驗餘淨重○
    ‧一四七二克），屬毒品危害防制條例第二條第二項第二款
    所稱之第二級毒品，應依同條例第十八條第一項前段之規定
    ，宣告沒收銷燬之；扣案放置上開甲基安非他命之空包裝袋
    一個、放置安非他命之塑膠盒一個，均係被告所有，供上開
    施用第二級毒品安非他命所用之物，業據被告供明在卷（見
    本院卷第七十五頁），爰依刑法第三十八條第一項第二款之
    規定宣告沒收之。
據上論斷，應依刑事訴訟法第二百七十三條之一第一項、第二百
九十九條第一項前段，毒品危害防制條例第十條第二項、第十八
條第一項前段，刑法第十一條前段、第五十六條、第四十七條、
第三十八條第一項第二款，判決如主文。
本案經檢察官王鑫健到庭執行職務
中　  華  　民　  國　九十四　年 　十二   月 　三十   日
　　                      臺灣臺北地方法院刑事第十四庭
                              法      官  孫萍萍
右正本證明與原本無異。
如不服本判決，應於判決送達後十日內，向本院提出上訴狀。
                              書  記  官  張汝琪
中　  華  　民　  國　九十四　年 　十二   月 　三十   日
附錄本案論罪科刑法條全文：
毒品危害防制條例第十條
施用第一級毒品者，處六月以上五年以下有期徒刑。
施用第二級毒品者，處三年以下有期徒刑。
